臺灣板橋地方法院民事判決　　　　　　　　　　　　九十三年度婚字第一三○四號
　　原　　　告　甲○○○
　　被　　　告　丙○○
右當事人間離婚事件，本院判決如左：
    主      文
准原告與被告離婚。
訴訟費用由被告負擔。
    事實及理由
一原告起訴主張兩造雖係夫妻且現仍在婚姻關係存續中，惟因被告未負擔生活費用，
  兩造已多年沒有共同生活，相互間已無感情，爰依法訴請准予兩造離婚。
二被告固自認伊久未與原告共同居住，惟略以：(一)原告是與婆婆不合才搬出去，伊於
  原告搬出去後，有前往同住過。嗣原告趁伊上班時，將伊之衣服都丟出來，且更換
  門鎖，伊因而被趕出來，所以伊氣到不再去與原告同住。(二)伊以前每月給原告新台
  幣（以下同）一萬元，且保費也是伊在繳，伊如不負責，原告如何養育小孩？是小
  孩長大了，賺的錢都拿給原告，伊才沒再給原告生活費等情置辯。並聲明請求原告
  駁回之訴。
三經查：
  (一)兩造為夫妻，且渠等間現仍在婚姻關係存續中，有原告提出之
  (二)關於原告主張兩造已分居多年之事實，不但已經證人即兩造之子乙○○於民國九
    十三年十一月二十五日在本院審理中證述無訛，且為被告所不爭執，堪認原告此
    部分之主張為真正。另關於原告所稱被告未負擔生活費用部分，徵諸被告亦自認
    伊於小孩長大賺錢後即未再給原告生活費之情節，允有可信。
  (三)雖關於兩造分居之原因，據被告稱：伊係遭原告趁其上班時將其衣物搬出及更換
    門鎖而被趕出家門云云，惟依原告及上開證人乙○○所言，則係：因原告之前即
    有要求被告每月給付四、五千元以補貼家用，並告知被告如不給付，即要更換門
    鎖，並請其將衣物搬出去，但被告仍未給付有以致。被告固又否認原告有說要伊
    付四、五千元，然揆之原告與證人乙○○所言既頗為一致，且被告又未能證明原
    告係為其他原因要伊遷出，而其最終亦果真與原告分居，由是足徵兩造之分居殆
    係由於被告未依原告上開按月給付四、五千元之要求，致遭原告將其衣物搬出並
    更換門鎖。
四按民法第一千零五十二條第二項前段規定：「有前項以外之重大事由，難以維持婚
  姻者，夫妻之一方得請求離婚」，其目的在使夫妻請求裁判離婚之事由較富彈性。
  是夫妻間發生足使婚姻難以維持之重大事由者，雖不符合該條第一項所列各款情形
  ，亦無不准依該法條第二項訴請離婚之理，最高法院八十六年三月四日八十六年度
  第二次民事庭會議決議可資參照。又，婚姻係以夫妻之共同生活為目的，配偶間自
  應彼此互相協力，各本互敬、互信、互愛、互諒之原則，誠摰相處，藉以增進夫妻
  情感之交融與和諧，並保持其共同生活之圓滿、安全及幸福，此亦殆為維持婚姻之
  基礎。苟若此一基礎業已不復存在，致夫妻無法共同生活，且無復合可能者，即應
  認有難以維持婚姻之重大事由存在。經查：如前所述，兩造既已因被告未給付原告
  生活費用而告分居，足見兩造間已無情愛，鮮乏互敬、互信、互愛、互諒之可言，
  與前揭夫妻本應共同生活、相互扶持之本質有違。堪認兩造之婚姻，業已因此產生
  破綻。再徵諸兩造客觀上既已分居，且原告又已訴請判決離婚，而被告於本院審理
  期間，對於原告離婚之訴求，亦未見有絲毫亟思挽回之行動表示，顯見兩造主觀上
  均無繼續維持婚姻之意願。其情形堪認已構成難以維持婚姻之重大事由，且此項重
  大事由又非可完全歸責原告，從而，原告依民法第一千零五十二條第二項之規定，
  判決離婚，即屬有據，應予准許。
五據上論斷，本件原告之訴為有理由，依民事訴訟法第七十八條，判決如主文。
中　　　華　　　民　　　國　　九十三　　年　　 十二 　　月　　　九　　　日
                                     臺灣板橋地方法院家事法庭
                                         法  官  余來炎
右為正本係照原本作成。
如不服本判決，應於判決送達後二十日內向本院提出上訴狀。
中　　　華　　　民　　　國　　九十三　　年　　 十二 　　月　　　  　　　日
                                         書記官  蕭詩穎
